【裁判字號】    96,簡上,602
【裁判日期】    970304
【裁判案由】    恐嚇等
【裁判全文】
臺灣桃園地方法院刑事判決             96年度簡上字第602號
上  訴  人
即  被  告  乙○○
上列上訴人即被告因恐嚇等案件，不服本院於民國96年10月11日
所為之96年度壢簡字第1756號刑事簡易判決（原檢察官聲請簡易
判決處刑案號：96年度偵字第10069 號）提起上訴，本院管轄之
第二審合議庭判決如下：
    主  文
上訴駁回。
乙○○緩刑貳年，緩刑期內並應向指定之公益團體、地方自治團
體或社區提供肆拾小時之義務勞務。
    事  實
一、乙○○因認甲○○辱罵其父母，及譏笑其有精神分裂症，竟
    基於恐嚇及侵入住宅之犯意，於民國96年4 月3 日上午8 時
    40分許，攜帶其所有之玩具手槍1 支，侵入甲○○位於桃園
    縣龍潭鄉中豐陸759 號之住處，欲找甲○○出氣，並於進門
    後先以腳踢踹甲○○之子江慶隆（傷害部分未據告訴），再
    以玩具手槍抵住甲○○太陽穴，恫嚇甲○○稱「小心一點，
    要給你全家死」等語，使甲○○心生畏懼，致生危害於安全
    。嗣經江慶隆與甲○○發覺其所持者係玩具手槍，合力反制
    並報警處理，而當場查悉上情，並扣得上開玩具手槍1 支。
二、案經甲○○訴由桃園縣政府警察局龍潭分局報告偵辦臺灣桃
    園地方法院檢察署檢察官偵查後聲請簡易判決處刑。
    理  由
一、上揭犯罪事實，業據被告乙○○於警詢及本院審理中坦承不
    諱，核與證人即告訴人甲○○於警詢及檢察官訊問時指訴情
    節相符，並據證人江慶隆於警詢中、證人李珮甄於警詢及檢
    察官訊問時證述甚詳，且有上開被告所有之玩具手槍1 支扣
    案可資佐證，足認被告前揭任意性自白與事實相符，應堪採
    信。綜上所述，本件事證明確，被告犯行洵堪認定，應予依
    法論罪科刑。
二、核被告乙○○所為，係犯刑法第305 條之恐嚇危害安全罪、
    第306 條第1 項之無故侵入他人住宅罪。又被告所犯上開2
    罪間，犯意各別，行為互殊，應予分論併罰。本件原審以被
    告罪證明確，依刑事訴訟法第449 條第1 項前段、第3 項、
    第450 條第1 項、第454 條第2 項，刑法第305 條、第306
    條第1 項、第51條第6 款、第41條第1 項前段、第38條第1
    項第2 款，刑法施行法第1 條之1 第1 項、第2 項前段，中
    華民國96年罪犯減刑條例第2 條第1 項第3 款、第7 條、第
    9 條之規定，並審酌被告前無任何前科，素行尚稱良好，有
    臺灣高等法院被告前案紀錄表1 份在卷可按，本件僅因細故
    ，即持玩具手搶侵入告訴人甲○○住宅以言語恐嚇告訴人，
    所為非是，兼衡被告之智識程度、犯罪之動機、犯罪所生危
    害及犯後態度等一切情狀，分別就恐嚇危害安全罪部分量處
    拘役40日，如易科罰金，以新臺幣1,000 元折算壹日，減為
    拘役20日，如易科罰金，以新臺幣1,000 元折算壹日；就無
    故侵入住宅罪部分，量處拘役30日，如易科罰金，以新臺幣
    1,000 元折算壹日，減為拘役15日，如易科罰金，以新臺幣
    1,000 元折算壹日；應執行拘役30日，如易科罰金，以新臺
    幣1,000 元折算1 日，並以扣案玩具手槍1 支，為被告所有
    供其犯恐嚇危害安全罪所用之物，業據被告陳明在卷，而依
    刑法第38條第3 項、第1 項第2 款之規定，就該扣案玩具手
    槍1 支宣告沒收，經核原判決認事用法並無不合，量刑亦屬
    妥適。被告上訴為無理由，應予駁回。
三、又刑法本於刑事政策之要求，設有緩刑制度，消極方面在避
    免短期自由刑之弊害，使犯人不至於在監獄內感染或加深犯
    罪之惡習與技術，甚至因此失去名譽、職業、家庭而自暴自
    棄，滋生社會問題，積極方面則可保全偶發犯罪、輕微犯罪
    者之廉恥，期使渠等自新悔悟，且因緩刑附有緩刑期間，受
    緩刑宣告者如在緩刑期間內再犯罪，執行檢察官仍得聲請法
    院撤銷緩刑，而有藉此督促受緩刑宣告者自我檢束身心之功
    效。查本件被告乙○○未曾因故意犯罪受有期徒刑以上刑之
    宣告，此有臺灣高等法院被告前案紀錄表1 份附卷可查，素
    行尚端，且被告現於福鈜實業有限公司任職，此有被告之勞
    工保險卡1 份在卷可參，而有正當工作，兼衡被告本身患有
    情感性精神病，此有被告之重大傷病免自行部分負擔證明卡
    1 張，中央健康保險局北區分局97年2 月13日健保桃醫管字
    第0970012843號函及函附之被告全民健康保險重大傷病證明
    申請資料1 份等件在卷足憑，本次並於案發翌日即因情緒高
    昂、激動易怒、誇大意念及暴力威脅等症狀住院治療，經診
    斷患有雙向情感疾患（躁型）疾病之身心狀況，且被告本次
    係因一時莽撞失慮，致罹刑章，犯後於本院審理中已思悔過
    ，事後坦認犯行，態度良好，堪認有悛悔之實據，經此偵審
    教訓及本次罪刑之科處，自當知所惕勉，信無再犯之虞，本
    院因認對其宣告之刑以暫不執行為適當，爰併諭知緩刑2 年
    ，緩刑期內並應向指定之公益團體、地方自治團體或社區提
    供40小時之義務勞務，俾兼收啟新及惕儆之雙效。
據上論斷，應依刑事訴訟法第455 條之1 第3 項、第368 條，刑
法第74條第1 項第1 款、第2 項第5 款，判決如主文。
本案經檢察官許曉微到庭執行職務。
中    華    民    國     97    年     3    月    4    日
                  刑事第十一庭審判長法  官 蔡榮澤
                                    法  官 紀凱峰
                                    法  官 林蕙芳
以上正本證明與原本無異。
不得上訴。
                                    書記官  郭玉芬
中    華    民    國     97    年     3    月    4    日


司法院資訊處製作；財團法人民間司法改革基金會備份。
